【裁判字號】    98,基小,489
【裁判日期】    980401
【裁判案由】    給付借款
【裁判全文】
臺灣基隆地方法院小額民事判決         98年度基小字第489號
原      告  華南商業銀行股份有限公司
法定代理人  甲○○
訴訟代理人  乙○○
            丙○○
被      告  丁○○
                    （
上列當事人間請求清償借款事件，本院於中華民國98年３月25日
辯論終結，茲判決如下：
    主  文
被告應給付原告新臺幣捌萬捌仟肆佰肆拾柒元及其中之新臺幣捌
萬陸仟玖佰貳拾陸元自民國九十四年八月十七日起至清償日止按
年息百分之二十計算之利息。
訴訟費用新臺幣壹仟元由被告負擔。
本判決得為假執行。
    事實及理由要領
一、本件原告主張：被告於民國（下同）94年３月11日與其訂立
    「小額循環信用貸款契約」，約定以原告所發行之現金卡為
    工具及開設相對帳戶循環使用，被告得憑卡向原告及參加跨
    行共用之自動化服務設備之其他金融機構設置之自動付款設
    備辦理取款、轉帳，支用款項；借款額度最高以新臺幣（下
    同）50萬元為限，借款動用期間為１年（如無反對之意思，
    並得自動延長）；借款利率採固定利率，按年息18.250％計
    算，按日計息；每動用１筆，並應繳納帳務管理費100.元；
    還款方式，自借款動用日起，以35日為１週期，每期應繳金
    額為還款金額加未繳帳務管理費；如未依約於繳款期限前繳
    款時，應改按年息20％計付利息，立有「小循環信用貸款契
    約」１件可證。被告自領得現金卡後，即憑卡陸續借款，惟
    卻未依約支付應付之金額，至94年８月16日止，尚積欠借款
    本金86,926元、利息1,521.元，合計88,447元未付。詎迭經
    原告催討，被告均置之不理等情，為此依約（消費借貸）提
    起本件訴訟，請求判命被告如數給付，其中之本金86,926元
    ，並應自94年８月17日起按年息20％計付利息，至清償日為
    止。
二、被告到場自認原告所述之事實為真，惟以：伊有陸續還款多
    次，對於原告起訴主張之金額尚有疑義等語，資為抗辯。
三、查原告主張之上開事實，業據其提出「小循環信用貸款契約
    書」（影本附卷，原本發還）及電腦列印之帳單（即「貸還
    款交易明細表」）各１件為證，經核屬實，亦大致為被告所
    不爭，至被告雖質疑原告請求之金額，惟未舉證以實其說，
    難信為真，經核電腦列印之「貸還款交易明細表」，其上即
    已確實記載被告自借款後僅於94年４月18日及94年７月12日
    分別還款3,000元及6,000元，其後即無還款之紀錄，被告尚
    積欠原告借款本金86,926元、利息1,521.元，合計88,447元
    未付，而目前金融機構全係以電腦列帳，未有例外，亦未曾
    有出錯之記錄，應堪認為真實，故被告之抗辯，自無可採，
    原告之主張應堪信為真實，亦即被告確有積欠原告如主文第
    １項所示之借款本息未付，依約應負清償之責，從而原告依
    約（消費借貸）訴請被告如數給付，自屬正當，應予准許。
四、訴訟費用（即裁判費）1,000.元，依民事訴訟法第78條規定
    ，應由敗訴之被告負擔，爰依民事訴訟法第0436條之19第１
    項之規定，一併確定其數額如主文第２項所示。
五、本件係適用小額訴訟程序所為被告敗訴之判決，依民事訴訟
    法第0436條之20規定，應依職權宣告假執行，爰依職權宣告
    之。
六、據上論結，本件原告之訴為有理由，依民事訴訟法第78條、
    第0436條之19第１項、第0436條之20，判決如主文。
中    華    民    國    98    年    4    月     1     日
                  基隆簡易庭法      官  林金發
以上正本係照原本作成。
對於本件判決如有不服，應於收受送達後20日內向本院提出上訴
書狀，上訴於本院合議庭，並按他造當事人之人數附具繕本。
當事人之上訴，非以判決違背法令為理由不得為之，上訴狀應記
載上訴理由，表明下列各款事項：
(一)原判決所違背之法令及其具體內容。
(二)依訴訟資料可認為原判決有違背法令之具體事實。
中    華    民    國    98    年    4    月     1     日
                            法院書記官  陳錦進


司法院資訊處製作；財團法人民間司法改革基金會備份。
